# 请教陈版主，明股实债的会计处理！跪谢！

提问人：elle1988 时间：2017-01-10 18:02:13
某国有政策性银行的下属基金对我们公司进行增资，增资了 3000 万，持股比例30%，投资期限为 10 年，年投资收益率为1.2%。投资期满后，基金公司可以选择由母公司以 3000 万收购股权，或以市场化的方式将股权出售给第三方。目前我们公司和母公司都是将3000 万全部确认为实收资本的，但是审计要求我们在单家层面上讲每年支付的利息 36 万按照同期 5 年以上借款利率折现到现在确认为长期借款，再将 3000 万扣除利息现值后的金额确认为实收资本；母公司层面将 3000 万均确认为负债。请教陈版主，审计的做法对么？能不能在单家层面将每年 36 万的利息作为强制执行的固定利率的优先股利息作为红利支付， 3000 万全额确认为实收资本呢？

回答人：chenyiwei
审计的处理意见基本合理。你可以参考《瑞华研究 2010 ～ 2016 汇编》之问题4-1-49。

提问人：elle1988 时间：2017-01-10 19:56:42
谢谢陈版主，我已经仔细读了瑞华研究的说明，有一个进一步的问题想向您请教~~ 由于瑞华的案例是母公司一定会回购股份，但是我们的实际情况是基金公司可以选择由母公司收购股权，或以市场化的方式将股权出售给第三方。这种情况下母公司单家层面需要做长投还是什么都不用做，母公司合并层面将该实收资本调整为长期应付款就行？

回答人：chenyiwei
因为母公司仍可能被基金方要求回购股权，主动权在基金方，根据金融工具列报准则第十二条关于或有结算条款的规定，母公司仍需确认金融负债。

提问人：zengfengxia 时间：2017-01-11 11:25:31
陈版，政策性银行提供给资金使用人低息借款，与市场利率的差额是不是需要考虑作为政府补助？

回答人：chenyiwei
理论上应考虑，但目前实际操作中多数没有考虑。